臺灣桃園地方法院刑事判決
110年度審交易字第567號
公  訴  人  臺灣桃園地方檢察署檢察官
被      告  楊志文



上列被告因公共危險案件，經檢察官提起公訴（110年度偵字第4
1918號），被告就被訴事實為有罪陳述，本院裁定改依簡式審判
程序審理，判決如下：
    主      文
楊志文駕駛動力交通工具而吐氣所含酒精濃度達每公升零點二五
毫克以上，累犯，處有期徒刑陸月，併科罰金新臺幣柒萬元，有
期徒刑如易科罰金，罰金如易服勞役，均以新臺幣壹仟元折算壹
日。
    事實及理由
一、本件犯罪事實及證據，除附件犯罪事實欄一第7行所載「110
    年11月18日」應更正為「110年10月18日」；證據部分補充
    「被告楊志文於本院準備程序及審理時之自白」外，其餘均
    與臺灣桃園地方檢察署檢察官起訴書之記載相同，茲引用如
    附件。
二、新舊法比較：
    按行為後法律有變更者，適用行為時之法律，但行為後之法
    律有利於行為人者，適用最有利於行為人之法律，刑法第2
    條第1項定有明文。經查，被告楊志文行為後，刑法第185條
    之3第1項之規定業於民國111年1月28日修正公布，並自同月
    30日生效施行，修正前刑法第185條之3第1項規定：「駕駛
    動力交通工具而有下列情形之一者，處2年以下有期徒刑，
    得併科20萬元以下罰金」，修正後則規定：「駕駛動力交通
    工具而有下列情形之一者，處3年以下有期徒刑，得併科30
    萬元以下罰金」，已將法定刑自「2年以下有期徒刑，得併
    科20萬元以下罰金」，提高為「3年以下有期徒刑，得併科3
    0萬元以下罰金」，經比較新、舊法結果，自以修正前之規
    定對被告較為有利，依刑法第2條第1項前段規定，被告本件
    犯行應仍適用行為時即修正前刑法第185條之3第1項規定處
    罰。
三、論罪科刑
（一）核被告所為，係犯修正前刑法第185條之3第1項第1款之駕
      駛動力交通工具而吐氣所含酒精濃度達每公升零點二五毫
      克以上之罪。又被告前因①公共危險案件，經臺灣南投地
      方法院以107年度投交簡字第436號判決判處有期徒刑5月
      確定，②公共危險案件，經臺灣彰化地方法院以108年度交
      簡字第211號判決判處有期徒刑6月、併科罰金新臺幣6萬
      元確定，上開①②案件經接續執行，有期徒刑部分於109年1
      月11日執行完畢，有臺灣高等法院被告前案紀錄表在卷可
      稽，其於5年內故意再犯有期徒刑以上之本罪，為累犯。
      又司法院大法官於108年2月22日就累犯規定是否違憲乙事
      ，作成釋字第775號解釋：「有關累犯加重本刑部分，不
      生違反憲法一行為不二罰原則之問題。惟其不分情節，基
      於累犯者有其特別惡性及對刑罰反應力薄弱等立法理由，
      一律加重最低本刑，於不符合刑法第59條所定要件之情形
      下，致生行為人所受之刑罰超過其所應負擔罪責之個案，
      其人身自由因此遭受過苛之侵害部分，對人民受憲法第8
      條保障之人身自由所為限制，不符憲法罪刑相當原則，牴
      觸憲法第23條比例原則。」本院審酌被告所犯前案與本案
      為罪質相同之公共危險案件，被告顯未能記取前案科刑之
      教訓謹慎行事，漠視法紀，其對刑罰之反應力薄弱，未因
      此產生警惕作用，爰參照上開解釋意旨，依刑法第47條第
      1項規定加重其刑。
（二）爰以行為人之責任為基礎，審酌被告明知酒精成分對人之
      意識能力具有不良影響，酒後駕車對一般往來之公眾及駕
      駛人自身皆具有高度危險性，竟枉顧自身及公眾安全而酒
      後駕車，實屬不該；惟其犯後坦承犯行，態度良好，兼衡
      被告家庭經濟狀況勉持，職業工，其吐氣所含酒精濃度為
      每公升0.54毫克，猶騎乘電動自行車行駛於市區道路所生
      之危險，暨其於本案犯罪行為所生危害、智識程度、生活
      狀況、素行等一切情狀，量處如主文所示之刑，並諭知易
      科罰金、易服勞役之折算標準。
據上論斷，應依刑事訴訟法第273條之1第1項、第299條第1項前
段、第310條之2、第454條第2項（本案採判決精簡原則，僅引述
程序法條），判決如主文。
本案經檢察官賴怡伶到庭執行職務。
中　　華　　民　　國　　111 　年　　3 　　月　　23　　日
                      刑事審查庭    法  官    高上茹
以上正本證明與原本無異。
如不服本判決應於收受判決後20日內向本院提出上訴書狀，並應
敘述具體理由。其未敘述上訴理由者，應於上訴期間屆滿後20日
內向本院補提理由書（均須按他造當事人之人數附繕本）「切勿
逕送上級法院」。
                                    書記官    蔡宛軒
中　　華　　民　　國　　111 　年　　3 　　月　　23　　日
附錄本判決論罪法條全文：
修正前中華民國刑法第185 條之3第1項
駕駛動力交通工具而有下列情形之一者，處2年以下有期徒刑，
得併科20萬元以下罰金：
一、吐氣所含酒精濃度達每公升0.25毫克或血液中酒精濃度達百
    分之0.05以上。
二、有前款以外之其他情事足認服用酒類或其他相類之物，致不
    能安全駕駛。
三、服用毒品、麻醉藥品或其他相類之物，致不能安全駕駛。
附件：
臺灣桃園地方檢察署檢察官起訴書
                                    110年度偵字第41918號
　　被　　　告　楊志文　男　44歲（民國00年0月00日生）
　　　　　　　　　　　　住臺中市○○區○○里○○路0段0                            巷0號4樓之1
　　　　　　　　　　　　居桃園市○○區○○路000號4樓
　　　　　　　　　　　　國民身分證統一編號：Z000000000號
上列被告因公共危險案件，已經偵查終結，認應該提起公訴，茲
將犯罪事實及證據並所犯法條分敘如下：
　　　　犯罪事實
一、楊志文前於民國107年間，因公共危險案件，經臺灣南投地
    方法院以107年度投交簡字第436號判決判處有期徒刑5月確
    定；復於108年間，又因公共危險案件，經臺灣彰化地方法
    院以108年度交簡字第211號判決判處有期徒刑6月，併科罰
    金新臺幣6萬元確定，上開2罪刑，經入監接續執行，甫於10
    9年3月11日執行完畢出監（有期徒刑部分，於109年1月11日
    執行完畢）。詎猶不知悔改，於110年11月18日下午5時20分
    許，在桃園市○○區○○○路0段00號之A21桃園捷運環北站外飲
    用啤酒後，明知飲酒後已達不得駕駛動力交通工具之程度，
    仍基於酒後駕駛動力交通工具之犯意，徒步前往桃園市中壢
    區老溪街某處後，再騎乘電動自行車，欲前往桃園市中壢區
    志廣路與環西路口。嗣於同日晚間5時33分許，行經桃園市○
    ○區○○路0段00號前，因所騎之電動自行車未懸掛合格標章且
    行車搖晃等情，為警攔檢並執行酒駕稽查，復於同日晚間5
    時36分許，檢測其吐氣所含酒精濃度仍高達每公升0.54毫克
    ，始悉上情。
二、案經桃園市政府警察局中壢分局報告偵辦。
        證據並所犯法條
一、上開犯罪事實，業據被告楊志文於警詢時及偵查中供承不諱
    ，並有桃園市政府警察局中壢分局道路交通事故當事人酒精
    測定表、桃園市政府警察局舉發違反道路交通管理事件通知
    單及照片2張在卷可稽。核被告自白與事實相符，其犯嫌堪
    予認定。
二、核被告所為，係犯刑法第185條之3第1項第1款之公共危險罪
    嫌。又被告前有如犯罪事實欄所載之論罪科刑及執行情形，有
    本署刑案資料查註紀錄表附卷可憑，其於徒刑執行完畢5年內，
    故意再犯本件有期徒刑以上之罪，為累犯，請參照司法院大法
    官釋字第775號解釋意旨及刑法第47條第1項之規定，審酌依
    累犯之規定加重其刑。
三、依刑事訴訟法第251條第1項提起公訴。
　　此　致
臺灣桃園地方法院
中    華    民    國    110    年    12   月     5   日
                               檢 察 官   楊 朝 森
本件正本證明與原本無異
中　　華　  民　　國　  110    年    12   月    20   日
                               書 記 官   邱 絹 蓉
附錄本案所犯法條全文
中華民國刑法第185條之3
駕駛動力交通工具而有下列情形之一者，處 2 年以下有期徒刑
，得併科 20 萬元以下罰金：
一、吐氣所含酒精濃度達每公升零點二五毫克或血液中酒精濃度
    達百分之零點零五以上。
二、有前款以外之其他情事足認服用酒類或其他相類之物，致不
    能安全駕駛。
三、服用毒品、麻醉藥品或其他相類之物，致不能安全駕駛。
因而致人於死者，處 3 年以上 10 年以下有期徒刑；致重傷者
，處 1 年以上 7 年以下有期徒刑。
曾犯本條或陸海空軍刑法第 54 條之罪，經有罪判決確定或經緩
起訴處分確定，於五年內再犯第 1 項之罪因而致人於死者，處
無期徒刑或 5 年以上有期徒刑；致重傷者，處 3 年以上 10 年
以下有期徒刑。